臺灣新北地方法院板橋簡易庭民事簡易判決
110年度板簡字第2825號
原      告  林家樑  
被      告  陳達逸  
上列當事人間因傷害案件，原告提起刑事附帶民事訴訟，請求侵
權行為損害賠償，經本院刑事庭裁定（110年度簡附民字第16號
）移送前來，本院於中華民國111年5月26日言詞辯論終結，判決
如下：
    主      文
被告應給付原告新臺幣肆拾萬元，及自民國一一○年一月二十六
日起至清償日止，按週年利率百分之五計算之利息。
原告其餘之訴駁回。
訴訟費用由被告負擔百分之二十七，餘由原告負擔。
本判決第一項得假執行。但被告如以新臺幣肆拾萬元為原告預供
擔保後，得免為假執行。
原告其餘假執行之聲請駁回。
    事實及理由
壹、程序方面：
　　本件被告經合法通知，無正當理由未於言詞辯論期日到場，
    核無民事訴訟法第 386條所列各款情形，爰依同法第433條
    之3職權由其一造辯論而為判決。
貳、實體方面：
一、原告主張：被告於民國109年5月18日0時25分，在新北市○○區○○○路0號錢櫃KTV唱歌，於前往該店318號包廂敬酒時，兩造因故起口角，被告竟基於傷害之犯意，徒手毆打原告（下稱系爭侵權行為），致原告受有頭皮鈍傷、左側前臂挫傷、頭皮四處開放性傷口、左側手部開放性傷口及腦震盪等傷害（下稱系爭傷害）請求下列損害賠償：㈠、醫療費用新臺幣（下同）4,472元；㈡、往返醫院之交通費380元；㈢、植髮費用26萬元；㈣、精神慰撫金150萬元，合計為150萬4,472元。爰依民法第184條第1項前段、第184條第2項、第195條第1項規定提起本件訴訟，並聲明：被告應給付原告150萬4,472元，及自刑事附帶民事起訴狀繕本送達翌日起至清償日止，依週年利率百分之5計算之利息。
二、被告則未於言詞辯論期日到場，亦未提出書狀作何聲明或陳
    述。
三、得心證之理由：
    本件原告主張被告對其為系爭侵權行為，致原告受有系爭傷
    害，且被告因對原告為系爭侵權行為，業經本院刑事庭以10
    9年度簡字第6830號（下稱系爭刑案）判處被告犯傷害罪確
    定，有系爭刑案判決、臺灣高等法院被告前案紀錄表附卷可
    參（見本院卷第15至19頁；限閱卷），自堪信為真實。而被
    告於相當時期受合法之通知，於言詞辯論期日未到場，復未
    提出準備書狀爭執，依民事訴訟法第280條第3項準用同條第
     1項，應視同自認原告主張之事實，是依前開規定，原告請
    求被告就系爭侵權行為負損害賠償責任，自屬有據。是本件
    應審究者厥為：被告應給付之賠償損害項目及數額為若干？
㈠、醫療費用4,472元部分：
    原告主張因受有系爭傷害而支出醫療費用4,472元，業據提
    出板橋中興醫院診斷證明書暨醫療收費明細、新北市立聯合
    醫院診斷證明書暨醫療收費明細收據為證（見附民卷第21頁
    至第34頁），經核認無訛，原告此部分主張，應屬有據。
㈡、交通費用380元部分：
　　本件原告主張其因系爭傷害需往返醫院回診，而支出交通費
    用380元乙節，業據其提出計程車收據及停車費用發票等件
    為證(見附民卷第35頁)，經核認無訛，原告此部分主張，應
    屬有據。
㈢、植髮費用26萬元：
　　原告主張因受有系爭傷害而支出植髮費用26萬元，業據提出
    受傷照片、植髮專用諮詢估價單為證（見附民卷第51頁；第
    55頁至第59頁），經核認無訛，原告此部分主張，應屬有據
    。
㈣、精神慰撫金150萬元
    按慰撫金之賠償，其核給之標準固與財產上損害之計算不同
    ，然非不可斟酌雙方身分資力與加害程度，及其他各種情形
    核定相當之數額。又民法第195條第1項雖規定不法侵害他人
    之身體、健康者，得請求賠償相當金額之非財產上之損害，
    惟所謂相當，除斟酌雙方身分資力外，尤應兼顧加害程度與
    其身體、健康影響是否重大以為斷（最高法院89年度台上字
    第1952號判決）。本院審酌原告因系爭傷害為頭皮鈍傷、左
    側前臂挫傷、頭皮四處開放性傷口、左側手部開放性傷口及
    腦震盪等傷害，原告頭部傷勢礙其頭髮生長影響原告外表甚
    鉅，及原告為技術學院畢業，目前從事社會住宅租賃，收入
    每月平均4至5萬元，名下無不動產或車輛，併考量兩造財產
    所得資料，兼衡兩造身分、家庭狀況、資力、加害程度等一
    切情狀，認原告得請求之精神慰撫金以135,418元為適當。
㈡、綜上，被告應給付原告之損害賠償額為40萬元(計算式：4,47
    2元+380元+26萬元+13萬5,418元=40萬元)，是原告依侵權行
    為法律關係請求被告給付40萬元，核屬有據；至原告逾此範
    圍之請求，則屬無據。
四、末按給付無確定期限者，債務人於債權人得請求給付時，經
    其催告而未為給付，自受催告時起，負遲延責任。其經債權
    人起訴而送達訴狀，或依督促程序送達支付命令，或為其他
    相類之行為者，與催告有同一之效力；遲延之債務，以支付
    金錢為標的者，債權人得請求依法定利率計算之遲延利息；
    應付利息之債務，其利率未經約定，亦無法律可據者，週年
    利率為5％，民法第229條第2項、第233條第1項前段及第203
    條分別定有明文。查，原告所提刑事附帶民事起訴狀繕本於
    110年1月25日送達被告之同居人，有經被告簽收之刑事附帶
    民事起訴狀附卷可稽（見附民卷第5頁），原告自得請求被
    告給付自該狀送達翌日即110年1月26日起至清償日止，按週
    年利率5％計算之利息。
五、綜上所述，原告依侵權行為損害賠償法律關係，請求被告給
    付40萬元，及自110年1月26日起至清償日止，按週年利率5％
    計算之利息，為有理由，應予准許；至原告逾此範圍之請求
    ，為無理由，應予駁回。
六、本件原告勝訴部分，係就民事訴訟法第427條第1項訴訟適用
    簡易程序所為被告敗訴之判決，爰依同法第389條第1項第3
    款之規定，職權宣告假執行。並依同法第392條第2項之規定
    ，依職權宣告被告預供擔保，得免為假執行。至原告就敗訴
    部分陳明願供擔保聲請宣告假執行，因訴之駁回而失所依據
    ，應予駁回。
七、訴訟費用負擔之依據：民事訴訟法第79條。本件係刑事附帶
    民事訴訟，由本院合議庭裁定移送民事庭之事件，依刑事訴
    訟法第504條第2項之規定，免納裁判費，依卷內資料，無其
    他訴訟費用，是本件暫無應確定之訴訟費用額，惟將來仍非
    無可能產生其他訴訟費用，或顯現已產生之訴訟費用，仍依
    法諭知訴訟費用負擔之依據，併此敘明。
中　　華　　民　　國　　111 　年　　6 　　月　　24　　日
                  臺灣新北地方法院板橋簡易庭
                  法  官  吳孟竹
上列為正本係照原本作成。
如不服本判決，應於收受送達後20日內以違背法令為理由向本院
提出上訴狀（上訴理由依法應表明一、原判決所違背之法令及其
具體內容。二、依訴訟資料可認為原判決有違背法令之具體事實
。）如於本判決宣示後送達前提起上訴者，應於判決送達後20日
內補提上訴理由書（須附繕本），如未於上訴後20日內補提合法
上訴理由書，法院得逕以裁定駁回上訴。
中　　華　　民　　國　　111 　年　　6 　　月　　24　　日
                  書記官  李庭君